【裁判字號】    98,交抗,2911
【裁判日期】    981231
【裁判案由】    違反道路交通管理處罰條例
【裁判全文】
臺灣高等法院交通事件裁定            98年度交抗字第2911號
抗  告  人
即受處分人  甲○○
上列抗告人因違反道路交通管理處罰條例案件，不服臺灣板橋地
方法院中華民國98年11月10日所為裁定（98年度交聲字第3602號
），提起抗告，本院裁定如下：
    主  文
原裁定撤銷，發回臺灣板橋地方法院。
    理  由
一、原裁定認定：抗告人即受處分人甲○○於民國98年2月26日
    19時3分許，騎用AOC-906號重機車，行經臺北市○○路15號
    區公所後方，違規行駛人行道，經原處分機關依道路交通管
    理處罰條例第45條第6款、第63條第1項第1款之規定，裁處
    罰鍰新臺幣（下同）1,800元及記違規點數1點等情，係以受
    處分人未有國民身分證或駕駛執照遺滅失之情形，故無證件
    遭冒用之虞及受處分人於98年11月5日之請假狀中陳述開庭
    時將帶通知單到庭，及證人即本件舉發警員賴皆燁在原法院
    訊問時之證詞及舉發通知單為證據。固非無見。
二、惟查：抗告人始終否認有於前揭時地違反交通規定，而依證
    人即舉發員警賴皆燁於原法院訊問時所述：「當天伊在騎機
    車執勤準備返回隊部時行經舉發地點臺北市○○路區公所後
    方時，見一部機車行駛人行道，我便將其攔停，告知其違規
    ，當場掣單舉發。當時這位駕駛有承認他違規，他是一個人
    騎機車，他是男生，他當時有出示有他姓名的證件，我不太
    記得是什麼證件，而且他跟我說他是車主。至於該名駕駛的
    容貌、長相、身材我不太記得，違規機車的顏色我也不記得
    。本件違規當時該名駕駛人所提出之證件資料來看是正常」
    等語（見原審卷第25頁反面），再參以證人賴皆燁於98年2
    月26日所掣具之台北市政府警察局掌電字第A00YMR209號交
    通管理事件通知書上所載被通知人之姓名為「鄭弘濱」，住
    址為台北縣新店市○○里○○路37巷21號，有該通知書影本
    1 紙附卷可稽（見原審卷第17頁），是抗告人主張該機車於
    前揭時地非伊所騎乘，似非無據。又本件違規通知單收受人
    簽章欄雖載「已收未簽」，惟既係現場欄停舉發，何以僅將
    通知單交付行為人，未待簽名即任由行為人離去？如有拒絕
    簽章情事，何以未記明其事由？原審就此未進一步調查審認
    ，遽以證人賴皆燁之證詞及前揭舉發通知書為據，駁回抗告
    人之聲明異議，理由尚屬不備。抗告人執以指摘，為有理由
    ，應予撤銷發回原審法院更為適當之裁定。
三、據上論結，應依道路交通管理處罰條例第89條，道路交通案
    件處理辦法第26條，刑事訴訟法第413條前段，裁定如主文
    。
中    華    民    國    98    年    12    月    31    日
                  刑事第二十二庭審判長法  官  郭雅美
                                      法  官  魏新國
                                      法  官  李麗珠
以上正本證明與原本無異。
不得抗告。
                                      書記官  陳禹任
中    華    民    國    99    年    1     月    4     日


司法院資訊處製作；財團法人民間司法改革基金會備份。
